臺灣桃園地方法院民事裁定
111年度小上字第17號
上  訴  人
即  被  告  秦圓富  

被  上訴人
即  原  告  蔡日騰  

上列當事人間請求損害賠償事件，上訴人對於民國110年12月3日
本院中壢簡易庭110年度壢簡字第618號第一審判決提起上訴，本
院裁定如下：
    主  文
上訴駁回。
第二審訴訟費用新臺幣壹仟伍佰元由上訴人負擔。
    理  由
一、按「對於小額程序第一審裁判之上訴或抗告，非以其違背法
    令為理由，不得為之；上訴狀內應記載上訴理由，表明下列
    各款事項︰㈠原判決所違背之法令及其具體內容。㈡依訴訟資
    料可認為原判決有違背法令之具體事實」，民事訴訟法第43
    6 條之24第2 項、第436 條之25定有明文。又按對於小額程
    序之第一審裁判提起上訴時，如係以第一審判決有不適用法
    規或適用法規不當為上訴理由時，其上訴狀或理由書應有具
    體之指摘，並揭示該法規之條項或其內容。若係成文法以外
    之法則，應揭示該法則之旨趣；其為經驗法則、證據法則者
    ，亦應具體指摘揭示該經驗法則或證據法則；倘為司法院解
    釋或本院之判決，則應揭示該判解之字號或其內容，上訴狀
    或理由書如未依此項方法表明者，即難認為已對小額程序之
    第一審判決之違背法令有具體之指摘，其上訴自難認為合法
    （最高法院71年台上字第314 號、70年度台上字第720 號裁
    判參照）。按所謂判決違背法令，係指原判決有不適用法規
    或適用不當之情形，若僅係取捨證據、認定事實等屬於原審
    法院職權行使之事項，除有認定違法之情形外，應不生違背
    法令之問題，最高法院28年上字第1515號裁判意旨可參。再
    按為貫徹小額程序之簡速性，避免因上訴或抗告費時，不符
    訴訟利益，小額事件之裁判原則上宜於第一審確定，惟第一
    審裁判如有違背法令情事者，為保障當事人權益，自應許其
    上訴或抗告於第二審，故明定對於小額程序之第一審裁判，
    非以其違背法令為理由，不得上訴或抗告，從而如仍為上訴
    ，即屬上訴不合程式，第二審法院應依同法第436 條之32第
    2 項準用第444 條第1 項以裁定駁回之。又上訴狀內未表明
    上訴理由者，上訴人應於提起上訴後20日內，提出理由書於
    原第一審法院，未提出者，毋庸命其補正，逕以裁定駁回之
    ，民事訴訟法第436 條之32第2 項準用第471 條第1 項定有
    明文。
二、上訴意旨略以：上訴人前於民國109年7月24日20時許，駕駛
    車牌號碼000-0000號自小客車，行經國道一號南向58.1公里
    處時，自後方追撞由被上訴人駕駛之車牌號碼0000-00號自
    小客車（下稱系爭車輛），致生本件事故。惟系爭車輛品牌
    為三菱之COLT PLUS車型，於2007年3月出廠，依被上訴人提
    供之外觀照片，該車並無天窗配備、空力套件，應屬最陽春
    基本款之版本，銀行鑑價最高僅新臺幣（下同）4萬元，而
    非殘值8、9萬元之頂級、尊貴車種，價差極大，不該以全規
    格之車價平均計算殘值。又依政府提供監理站APP查詢系爭
    車輛於109年4月29日之行駛里程即為27萬1,947公里，而被
    上訴人提供之車輛資料則載為18萬公里，顯屬偽造文書，想
    藉此提高車價殘值，且依系爭車輛之車況、高年份、高里程
    、損耗，經折舊估價後已接近報廢之車輛，殘值理應僅為2
    萬元。再者，本件事故為數車之連環車禍，其中殘值最高之
    車輛為另一輛日產TIIDA車型、2010年12月出廠、里程為9萬
    6,024公里之車輛（車牌號碼0000-00號；下稱另車），經銀
    行鑑價為15萬元，上訴人與保險公司折舊損耗後買斷之金額
    亦僅8萬元，無法接受系爭車輛之殘值為6萬5,000元等語，
    爰依法提起上訴，並聲明：原判決廢棄。
三、經查，上訴人固提出其就另車與保險公司所簽立之和解書、
    監理站查詢APP里程數擷圖等為證據，主張被上訴人提供系
    爭車輛資料之里程為18萬公里並不實在，且原審認定之車輛
    殘值過高云云。然被上訴人於原審係陳稱系爭車輛於事故前
    好像為二十多萬公里等語（見原審卷第93頁），且上訴人就
    另車賠償金額如何與他人達成和解，尚無從據為系爭車輛殘
    值之認定依據，均難認上訴人之主張為有據。又原審依民事
    訴訟法第222條第2項規定，以上訴人所提各車款於事故前之
    市價價格，斟酌全辯論意旨及就兩造所為主張，依法定證據
    調查程序之調查結果，酌定系爭車輛於事故發生時之市價，
    並將上開形成心證之經過載明於判決書中，經核並無違誤之
    處。而細繹上訴人所執前揭上訴理由，均係爭執原審認定系
    爭車輛於本件事故發生時之市價，既未具體指摘原審判決有
    何不適用法規或適用不當之情形，復未指明所違背之法規、
    法則、司法解釋或最高法院判例，且就整體訴訟資料亦無從
    認定原判決有何違背法令之具體事實，自難認上訴人對該判
    決之如何違背法令已有具體之指摘，是上訴人以前開上訴理
    由提起上訴，顯未合法表明上訴理由。況上訴人係於110年1
    2月9日提起本件上訴，有上訴狀上之本院收狀日期戳印在卷
    可稽，其於提起上訴迄今已逾20日，仍未另行具狀補充合法
    之上訴理由，揆諸首揭法條及說明，本院毋庸命其補正；是
    上訴人提起本件上訴，未具上訴之合法程式，其上訴為不合
    法，應逕以裁定駁回其上訴。
四、末按於小額訴訟之上訴程序，法院為訴訟費用之裁判時，應
    確定其費用額，民事訴訟法第436條之19第1項、第436條之3
    2第1項定有明文。本件第二審訴訟費用為新臺幣1,500元，
    應由上訴人負擔，爰併為裁定如主文第2項所示。
五、據上論結，本件上訴不合法，依民事訴訟法第436條之32第1
    項、第2項、第444條第1項前段、第436條之19第1項、第95
    條、第78條，裁定如主文。　　
中　　華　　民　　國　　111 　年　　5 　　月　　31　　日
                  民事第三庭審判長法  官  周玉羣
　　　　　　　　　
                                  法　官　吳佩玲
　　　　　　　　　　　　　　　　　
                                  法　官　張世聰
正本係照原本作成。　　　　　　　　　　　　　　　　　
本裁定不得抗告。
中　　華　　民　　國　　111 　年　　6 　　月　　1 　　日
                                 書記官   張詠昕